【裁判字號】    95,抗,800
【裁判日期】    951228
【裁判案由】    本票裁定
【裁判全文】
臺灣臺北地方法院民事裁定               95年度抗字第800號
抗  告  人  甲○○
相  對  人  安泰商業銀行股份有限公司
法定代理人  乙○○
上列抗告人因與相對人間聲請本票准許強制執行事件，抗告人對
於中華民國95年5月08日本院所為之95年度票字第56013號民事裁
定提起抗告，本院裁定如下：
    主  文
抗告駁回。
抗告費用新台幣壹仟元由抗告人負擔。
    理  由
一、按執票人向本票發票人行使追索權時，得聲請法院裁定後強
    制執行，票據法第123條定有明文；次按本票執票人，依票
    據法第123條規定，聲請法院裁定許可對發票人之強制執行
    ，係屬非訟事件，此項聲請之裁定，及抗告法院之裁定，僅
    依非訟事件程序，就本票形式上之要件是否具備予以審查為
    已足，並無確定實體上法律關係存否之效力，如發票人就票
    據債務之存否有爭執時，應由發票人提起確認之訴，以資解
    決（最高法院57台抗字第76號、56年台抗字第714號判例意
    旨參照）。
二、本件相對人主張：其執有抗告人為發票人，於民國93年4月5
    日簽發之本票一紙，內載金額新台幣（下同）100萬元，到
    期日為94年12月12日，付款地在相對人公司事務所，並免除
    作成拒絕證書，且票上載明前3個月利息按年息3%，自第4個
    月起按年息12％計付利息，詎於到期日後經提示僅支付其中
    部分，其餘72萬3242元未獲付款，依票據法第123條聲請裁
    定許可強制執行等情，已據提出本票一紙為證，原裁定予以
    准許，即無不合。
三、本件抗告意旨略以：抗告人因依「中華民國銀行公會會員辦
    理消費金融案件無擔保債務協商機制」之規定，向最大債權
    銀行安泰商業銀行即相對人申請債務協商，並提出相當誠意
    欲償還名下債務，並非有意逃避債務問題，為此提出抗告，
    待最大債權銀行核准後統一由最大債權銀行分配債務償還事
    宜云云。惟查，抗告人所稱其有向債權銀行申請協商等情，
    縱或屬實，此為實體法上之爭執，依前開說明，應由抗告人
    另循訴訟程序解決，並非本件非訟程序得以審究。抗告人非
    就系爭本票形式上有何爭執，本院仍應裁定准許強制執行。
    從而，抗告意旨指摘原裁定不當，求予廢棄，為無理由，應
    予駁回。
四、據上論結，本件抗告為無理由，依非訟事件法第46條、第21
    條第2項、第24條第1項，民事訴訟法第495條之1第1項、第
    449 條第1項、第78條，裁定如主文。
中    華    民    國    95    年    12    月    28    日
                  民事第五庭  審判長法  官  陳心弘
                                    法  官  陶亞琴
                                    法  官  蔡世棋
以上正本係照原本作成。
不得再抗告。
中    華    民    國    95    年    12    月    28    日
                                    書記官  許博為


司法院資訊處製作；財團法人民間司法改革基金會備份。
